# 请教陈老师关于 117 号文与会计准则精算差异的处理

提问人：土豆拉拉 时间：2012-07-20 15:29:58
您上次讲到：“涉及改制方案审批的，先用 117 号文编制特殊基础财务报表，法定财务报表与IPO报表按会计准则进行计提，差额调整权益”。 1 、请问这部分差异的处理方法是否和经国资委审批的部分相同，也可以作为长期应付款同时冲减资本公积？如果是这样，那未经审批的部分会在IPO过程中得到认可吗？

回答人：chenyiwei
回复 土豆拉拉 的帖子
1 、在IPO申报报表中，按照会计准则规定的口径计算应确认的三类人员费用相关负债。该金额与改制目的的特殊编制基础报表中的相关负债金额之间的差额，冲减IPO申报报表中的权益项目。
2 、会计和国资管理的目的也有不同，遵循不同的准则。一般情况下，IPO申报财务报表按照会计准则口径编制（尤其是拟同时在境外上市的公司）应是可以获得认可的。